臺灣桃園地方法院民事判決　九十一年度訴字第五九四號
　　原　　　告　甲○○
　　被　　　告　乙○○
右當事人間請求損害賠償等事件，本院判決如左：
    主      文
原告之訴及其假執行之聲請均駁回。
訴訟費用由原告負擔。
    事      實
甲、原告方面：
一、聲明：
（一）被告應給付原告新臺幣（下同）六十萬元。
（二）願供擔保請准宣告假執行。
二、陳述：
（一）兩造離婚前，被告常打電話鬧鄰居，向鄰居說兩造吵架都是鄰居害的，並且要
      求鄰居對於兩造之婚姻問題說些公道話，因此致原告名譽權受損；嗣後，被告
      以訴請離婚之方式毀損原告之名譽；離婚後，被告又在訴外人即兩造所生之女
      陳怡蓁面前詆毀原告，被告之家人更在原告前去被告娘家探望陳怡蓁時，對原
      告惡言相向，因此毀損原告之名譽權，爰依民法第一百八十四條第一項前段、
      第一百九十五條第一項規定，請求被告賠償四十萬元之精神慰撫金。
（二）兩造離婚時，約定陳怡蓁權利義務之行使負擔由被告任之，但原告仍有探視權
      ，被告雖稱陳怡蓁交由褓母照顧，並告知原告該名褓母之電話號碼及地址，但
      原告撥打該電話號碼無人接聽，又至該地址處，卻無人應門，被告故意侵害原
      告之探視權，致原告思女成疾，造成睡眠障礙，爰依民法第一百八十四條第一
      項後段、第一百九十五條第三項規定，請求被告賠償二十萬元之精神慰撫金。
三、證據：提出診斷證明書一紙為證，並聲請訊問證人施小凡及戴端娜。
乙、被告方面：
一、聲明：
    原告之訴駁回。
二、陳述：
（一）兩造離婚前，被告並無打電話吵鬧鄰居之情事；被告訴請離婚係以原告毆打伊
      作為理由，是正當行使權利，非以訴請離婚之方式侵害原告之名譽權；陳怡蓁
      不願與原告見面非因被告在其面前詆毀原告，而是因為原告曾毆打被告及陳怡
      蓁二人。
（二）對於兩造離婚時協議原告對陳怡蓁有探視權並不爭執，但兩造尚未就探視陳怡
      蓁之時間、地點、方法約定，兩造目前就此無法達成協議，被告並非不法侵害
      原告之探視權。
三、證據：提出和解筆錄、全民健康保險第一類保險對象投保申報表、離婚協議書、
    恐嚇信函、刑事判決各一份、刑事傳票二紙、診斷證明書三紙（以上均為影本）
    為證。
丙、本院依職權調閱本院八十六年度婚字第二八三號民事卷宗。
    理      由
一、本件原告主張兩造離婚前，被告常打電話鬧鄰居，向鄰居說因鄰居從中作梗致兩
    造常吵架，並要求鄰居對於兩造之婚姻問題說些公道話，因此致原告名譽權受損
    ，嗣後，被告又以訴請離婚之方式毀損原告之名譽，兩造離婚後，被告又在兩造
    所生之女陳怡蓁面前詆毀原告，被告之家人更在原告前去被告娘家探望陳怡蓁時
    ，對原告惡言相向，因此侵害原告之名譽權，而兩造離婚時，約定原告有探視陳
    怡蓁之權利，被告卻故意告知原告錯誤之電話號碼及地址，至原告無從探視陳怡
    蓁，被告係故意侵害原告之探視權，致原告精神痛苦，爰依民法第一百八十四條
    第一項、第一百九十五條第第一項及三項規定，請求被告賠償精神慰撫金共計六
    十萬元等情。被告則以伊並無打電話吵鬧鄰居之情事，伊訴請離婚係以原告毆打
    伊作為理由，是正當行使權利，非以訴請離婚之方式侵害原告之名譽權，陳怡蓁
    不願與原告見面非因被告在其面前詆毀原告，而是因為原告曾毆打被告及陳怡蓁
    二人，兩造離婚時雖協議原告有探視陳怡蓁之權利，但未就探視之時間、地點、
    方法約定，兩造目前就此無法達成協議，被告並非不法侵害原告之探視權等語，
    資為抗辯。
二、按「因故意或過失，不法侵害他人之權利者，負損害賠償責任。故意以背於善良
    風俗之方法，加損害於他人者亦同。」民法第一百八十四條第一項有明文規定，
    是以，侵權行為須以故意或過失不法侵害他人之權利，或故意以背於善良風俗之
    方法，加損害於他人為要件，若無此等要件，則無賠償之可言。經查，原告前開
    主張被告打電話吵鬧鄰居一節縱然屬實，然就原告所主張之前開內容，被告並無
    何侵害原告名譽權之情事；而被告訴請離婚係以原告動輒毆打伊，依民法第一千
    零五十二條第一項第三款受他方不堪同居之虐待為理由訴請離婚，為原告所不爭
    執，並經本院調取本院八十六年度婚字第二八三號民事卷宗核閱屬實，則被告訴
    請離婚本屬正當行使權利之行為，並無可議之處；原告另主張被告在陳怡蓁面前
    詆毀原告，致陳怡蓁不願與其見面，此為被告所否認，原告復未提出何證據證明
    被告確有在陳怡蓁面前侵害其名譽權一事，原告此部分之主張即無足採；又，原
    告主張被告之家人對原告惡言相向一節，既係被告之家人對原告所為，即與被告
    無何干係，更無庸論其惡言相向之內容是否造成原告名譽權之損害；再者，原告
    對於兩造離婚時，陳怡蓁之權利義務行使負擔由被告任之，原告雖有探視權，但
    就探視之時間、地點、方法尚未與被告達成協議等情並不否認，且有離婚協議書
    一紙附卷可稽，則據原告前揭主張被告所留之電話號碼經撥打無人接聽，及被告
    所留之地址無人應門等情，縱或屬實，非無可能係因兩造就探視權行使之時間、
    地點、方法尚未達成協議之結果，且尚與故意以背於善良風俗之方法加損害於原
    告探視權之情形有間。揆諸前揭法條規定，被告執上開事由主張被告侵害其名譽
    權及探視權，依民法第一百八十四條、第一百九十五條第一項、第三項請求被告
    給付精神慰撫金共計六十萬元，洵屬無據。
三、原告之訴既經駁回，其假執行之聲請失所附麗，應併予駁回。
四、本件事證已臻明確，原告提出之診斷證明書一紙，雖證明其有睡眠障礙之事實，
    然被告既無何侵害其名譽權及探視權之情事已如前述，原告縱有睡眠障礙，亦與
    被告無關，即無從作為本件立論之依據；另原告聲請訊問證人施小凡及戴端娜，
    原告自承僅為證明被告確實有給原告照顧陳怡臻之褓母之地址及電話號碼，而此
    部分之事實縱獲證實，亦不得據此認定被告有何故意以背於善良風俗之方法加損
    害於原告，故本院認尚毋庸傳訊該等證人，此外兩造其餘攻擊防禦方法，核與判
    斷結果不生影響，爰不一一論述，附此敘明。
五、據上論結，本件原告之訴為無理由，依民事訴訟法第七十八條，判決如主文。
中　　　華　　　民　　　國　　九十一　　年　　 十一　　 月　　 十九　　 日
                              臺灣桃園地方法院民事第二庭
~B審判長法官　邱瑞祥
~B法　　　官　呂仲玉
~B法　　　官　張明儀
右為正本係照原本作成
如對本判決上訴須於判決送達後二十日內向本院提出上訴狀
中　　　華　　　民　　　國　　九十一　　年　　 十一　　 月　　 十九　　 日
~B法院書記官　黃文琪
